臺灣臺南地方法院刑事判決             100年度訴字第1185號
公  訴  人  臺灣臺南地方法院檢察署檢察官
被      告  陳青弘
上列被告因違反毒品危害防制條例案件，經檢察官提起公訴（一
００年度撤緩毒偵字第一０一號、第一０二號、第一０三號、第
一０四號、第一０五號、第一二０號），被告於準備程序中就被
訴事實為有罪之陳述，經本院合議庭裁定由受命法官改依簡式程
序審理，判決如下：
    主  文
陳青弘犯如附表所載之罪，各處如附表所載之刑。應執行有期徒
刑年陸月。
    犯 罪 事 實 及 理 由
一、犯罪事實：陳青弘前因施用毒品案件，經本院以八十八年度
    毒聲字第三二一號裁定送觀察、勒戒後，認有繼續施用毒品
    傾向，由本院以八十八年度毒聲字第八００號裁定施以強制
    戒治，嗣經本院裁定停止戒治，而於民國八十九年二月二十
    九日停止期滿未經撤銷，以已執行完畢論，由臺灣臺南地方
    法院檢察署檢察官以八十九年度戒毒偵字第一五九號為不起
    訴處分確定。又因販賣毒品案件，經本院以八十八年度訴字
    第九九五號判決判處有期徒刑九年，由臺灣高等法院臺南分
    院以八十九年度上訴字第九七五號判決駁回上訴確定，另因
    二件施用毒品案件，由本院分別以八十九年度易字第二八六
    六號、八十九年度訴字第一四八九號判決分別判處有期徒刑
    六月、一年六月確定，上開三罪經本院以九十六年度聲減字
    第三０五０號裁定部分減刑並定應執行有期徒刑九年十一月
    確定，執行至九十八年四月二日縮短刑期假釋付保護管束出
    監，後經撤銷假釋，須執行殘刑二年三月六日而尚未執行完
    畢。詎陳青弘猶未戒除毒癮，明知海洛因、甲基安非他命係
    毒品危害防制條例所明定之第一、二級毒品，不得持有及施
    用，分別於附表編號一、四、五、七、九、十一所載時間、
    地點，各基於施用第一級毒品海洛因之犯意，以針筒注射之
    方式施用第一級毒品海洛因各一次；另分別於附表編號二、
    三、六、八、十、十二所載時間、地點，各基於施用第二級
    毒品甲基安非他命之犯意，以將甲基安非他命置入玻璃球內
    點火燒烤吸食煙霧之方式，施用第二級毒品甲基安非他命各
    一次，並以附表「查獲方式」欄所載之方式分別查獲。
二、證據：
  (一)被告陳青弘於本院、偵查中之自白，於警詢之自白及供述。
  (二)臺灣檢驗科技股份有限公司出具之濫用藥物尿液檢驗報告四
    份、長榮大學出具之確認報告二份、臺灣臺南地方法院檢察
    署受保護管束人（被告）尿液檢體監管紀錄表四份、臺南縣
    警察局學甲分局偵查隊採集尿液姓名對照表、臺南縣警察局
    學甲分局毒品犯罪嫌疑人尿液採驗作業管制紀錄清冊各一份
    。
  (三)本院公務電話紀錄三份。
三、本件係經被告陳青弘於準備程序當庭表示認罪，而經本院裁
    定以簡式審判程序加以審理，則依據刑事訴訟法第二百七十
    三條之二、同法第一百五十九條第二項之規定，不適用傳聞
    法則有關限制證據能力之相關規定。
四、查被告前於八十八年間因施用毒品案件，以八十八年度毒聲
    字第三二一號裁定送觀察、勒戒後，認有繼續施用毒品傾向
    ，由本院以八十八年度毒聲字第八００號裁定施以強制戒治
    ，嗣經本院裁定停止戒治，而於八十九年二月二十九日停止
    期滿未經撤銷視為戒治期滿；又於上開強制戒治執行完畢五
    年內，因施用毒品案件，經本院分別以八十九年度易字第二
    八六六號、八十九年度訴字第一四八九號判決分別判處有期
    徒刑六月、一年六月確定，有臺灣高等法院被告前案紀錄表
    一份在卷可參，是被告於強制戒治執行完畢釋放後，於五年
    內已再犯施用毒品罪，經依法追訴處罰，縱其本次再度施用
    毒品之時間，在初犯經強制戒治執行完畢釋放五年以後，仍
    已不合於「五年後再犯」之規定，且因已於「五年內再犯」
    ，顯見其再犯率甚高，原實施強制戒治已無法收其實效，即
    應依毒品危害防制條例第十條處罰，則檢察官據以向本院提
    起公訴，即無不合，附此敘明。
五、查海洛因、甲基安非他命分屬毒品危害防制條例第二條第二
    項第一款、第二款所列之第一級、第二級毒品，故核被告所
    為，係分別犯毒品危害防制條例第十條第一項施用第一級毒
    品罪、同條第二項之施用第二級毒品罪。被告於施用前持有
    海洛因、甲基安非他命之低度行為，分別為其施用之高度行
    為所吸收，均不另論罪。被告所犯上開六次施用第一級毒品
    、六次施用第二級毒品犯行，犯罪時間已有明顯區隔，顯係
    另起犯意，應予分論併罰。再被告於九十九年一月十一日、
    同年一月十八，前往臺南市政府警察局學甲分局接受毒品案
    調查時，於採尿前即分別坦承有附表編號五、六，以及附表
    編號九、十施用毒品犯行，有其九十九年一月十一日、同年
    一月十八日警詢筆錄、本院與臺南市政府警察局學甲分局公
    務電話紀錄各一份在卷可稽，參以被告事後並未逃避偵審之
    事實，應認其上揭附表編號五、六、九、十施用毒品犯行，
    均合於自首之要件，爰依法減輕其刑。另被告雖於警詢時均
    供稱其所施用之海洛因、甲基安非他命來源為綽號「阿興」
    之男子，惟員警並未因此查獲綽號「阿興」男子販賣毒品犯
    行，有本院之公務電話紀錄三份，是偵查機關並未依被告之
    供述查獲「阿興」販毒情事，故被告雖曾供述施用之毒品來
    源，但與毒品危害防制條例第十七條之要件不合，自難援引
    該條規定減輕其刑，併此敘明。
六、爰審酌被告國中畢業之智識程度，前因施用毒品案件，經觀
    察勒戒、強制戒治執行完畢後，猶未能戒除施用毒品之惡習
    ，再為多次施用毒品犯行，顯見其戒除毒癮之意志薄弱，無
    視於毒品對於自身健康之戕害及國家對於杜絕毒品犯罪之禁
    令，惟考量施用毒品者均具有相當程度之生理成癮性及心理
    依賴性，暨其施用毒品之動機、犯後坦承犯行，態度良好等
    一切情狀，酌情分別量處如主文所示之刑，並定其應執行之
    刑，以資懲儆。
據上論斷，應依刑事訴訟法第二百八十四條之一、第二百七十三
條之一第一項、第二百九十九條第一項前段、第三百十條之二、
第四百五十四條第二項，毒品危害防制條例第十條第一項、第二
項，刑法第十一條前段、第六十二條前段、第五十一條第五款，
判決如主文。
本案經檢察官陳昆廷到庭執行職務。
中    華    民    國   100    年    9     月    30    日
                  刑事第六庭    法  官  黃琴媛
以上正本證明與原本無異。
如不服本判決應於收受本判後10日內向本院提出上訴書狀，並應
敘述具體理由。其未敘述上訴理由者，應於上訴期間屆滿後20日
內向本院補提理由書狀（均須按他造當事人之人數附繕本）「切
勿逕送上級法院」。
                                書記官  曾國華
中    華    民    國   100    年    9     月    30    日
附錄本案論罪科刑法條全文
毒品危害防制條例第10條
施用第一級毒品者，處 6 月以上 5 年以下有期徒刑。
施用第二級毒品者，處 3 年以下有期徒刑。
附表
┌───┬───────┬──────────┬──────────┬──────────┬──────────────┐
│編號  │施用時間      │施用地點            │施用毒品行為        │查獲方式            │論罪科刑                    │
├───┼───────┼──────────┼──────────┼──────────┼──────────────┤
│一    │九十八年十一月│臺南市○○區○○路八│基於施用第一級毒品海│於九十八年十一月二十│陳青弘施用第一級毒品，處有期│
│      │二十四日下午四│巷三號陳青弘住處    │洛因之犯意，以針筒注│五日陳青弘因屬受保護│徒刑柒月。                  │
│      │時許          │                    │射之方式，施用海洛因│管束人，前往臺南地方│                            │
│      │              │                    │一次。              │法院檢察署觀護人室接│                            │
│      │              │                    │                    │受採尿送驗，檢驗結果│                            │
│      │              │                    │                    │呈嗎啡及甲基安非他命│                            │
│      │              │                    │                    │陽性反應（「安非他命│                            │
├───┼───────┤                    ├──────────┤類」其中安非他命為92├──────────────┤
│二    │九十八年十一月│                    │基於施用第二級毒品甲│2，甲基安非他命為775│陳青弘施用第二級毒品，處有期│
│      │二十四日下午四│                    │基安非他命之犯意，以│2；「鴉片類」其中可 │徒刑肆月。                  │
│      │時許          │                    │將甲基安非他命置入玻│待因為1795，嗎啡為54│                            │
│      │              │                    │璃球內點火燒烤吸食煙│60），因而查獲。    │                            │
│      │              │                    │霧之方式，施用甲基安│                    │                            │
│      │              │                    │非他命一次。        │                    │                            │
├───┼───────┼──────────┼──────────┼──────────┼──────────────┤
│三    │九十八年十一月│臺南市○區○○路三段│基於施用第二級毒品甲│於九十八年十二月二日│陳青弘施用第二級毒品，處有期│
│      │三十日晚間十一│某公園廁所內        │基安非他命之犯意，以│陳青弘因屬受保護管束│徒刑肆月。                  │
│      │時許          │                    │將甲基安非他命置入玻│人，前往臺南地方法院│                            │
│      │              │                    │璃球內點火燒烤吸食煙│檢察署觀護人室接受採│                            │
│      │              │                    │霧之方式，施用甲基安│尿送驗，檢驗結果呈嗎│                            │
│      │              │                    │非他命一次。        │啡及甲基安非他命陽性│                            │
├───┼───────┤                    ├──────────┤反應（「安非他命類」├──────────────┤
│四    │九十八年十二月│                    │基於施用第一級毒品海│其中安非他命為735， │陳青弘施用第一級毒品，處有期│
│      │二日下午四時八│                    │洛因之犯意，以針筒注│甲基安非他命為10310 │徒刑柒月。                  │
│      │分採尿時往前回│                    │射之方式，施用海洛因│；「鴉片類」其中可待│                            │
│      │溯二十六小時內│                    │一次。              │因為11450，嗎啡為665│                            │
│      │某時          │                    │                    │00），因而查獲。    │                            │
├───┼───────┼──────────┼──────────┼──────────┼──────────────┤
│五    │九十九年一月十│臺南市○○路某公園內│基於施用第一級毒品海│陳青弘因屬毒品治安人│陳青弘施用第一級毒品，處有期│
│      │日某時        │                    │洛因之犯意，以針筒注│口，於九十九年一月十│徒刑陸月。                  │
│      │              │                    │射之方式，施用海洛因│一日上午十時許接受毒│                            │
│      │              │                    │一次。              │品調查時，於有偵查權│                            │
├───┼───────┤                    ├──────────┤限之機關發覺前，即主├──────────────┤
│六    │九十九年一月十│                    │基於施用第二級毒品甲│動向有偵查權限之臺南│陳青弘施用第二級毒品，處有期│
│      │日某時        │                    │基安非他命之犯意，以│市政府警察局學甲分局│徒刑月。                  │
│      │              │                    │將甲基安非他命置入玻│員警自首自己左揭施用│                            │
│      │              │                    │璃球內點火燒烤吸食煙│海洛因、甲基安非他命│                            │
│      │              │                    │霧之方式，施用甲基安│之事實，且經員警得其│                            │
│      │              │                    │非他命一次。        │同意採尿送驗，檢驗結│                            │
│      │              │                    │                    │果確實安非他命類、嗎│                            │
│      │              │                    │                    │啡類均呈現陽性反應（│                            │
│      │              │                    │                    │「安非他命類」其中安│                            │
│      │              │                    │                    │非他命為1638，甲基安│                            │
│      │              │                    │                    │非他命為27855；「鴉 │                            │
│      │              │                    │                    │片類」其中可待因為  │                            │
│      │              │                    │                    │10505，嗎啡為71770）│                            │
│      │              │                    │                    │。                  │                            │
├───┼───────┼──────────┼──────────┼──────────┼──────────────┤
│七    │九十九年一月十│臺南市○○區○○路八│基於施用第一級毒品海│於九十九年一月十二日│陳青弘施用第一級毒品，處有期│
│      │一日某時      │巷三號陳青弘住處    │洛因之犯意，以針筒注│陳青弘因屬受保護管束│徒刑柒月。                  │
│      │              │                    │射之方式，施用海洛因│人，前往臺南地方法院│                            │
│      │              │                    │一次。              │檢察署觀護人室接受採│                            │
├───┼───────┤                    ├──────────┤尿送驗，檢驗結果呈嗎├──────────────┤
│八    │九十九年一月十│                    │基於施用第二級毒品甲│啡及甲基安非他命陽性│陳青弘施用第二級毒品，處有期│
│      │一日某時      │                    │基安非他命之犯意，以│反應（「安非他命類」│徒刑肆月。                  │
│      │              │                    │將甲基安非他命置入玻│其中安非他命為1450，│                            │
│      │              │                    │璃球內點火燒烤吸食煙│甲基安非他命為26910 │                            │
│      │              │                    │霧之方式，施用甲基安│；「鴉片類」其中可待│                            │
│      │              │                    │非他命一次。        │因為23200，嗎啡為105│                            │
│      │              │                    │                    │750），因而查獲。   │                            │
│      │              │                    │                    │                    │                            │
├───┼───────┼──────────┼──────────┼──────────┼──────────────┤
│九    │九十九年一月十│臺南市○○區○○路八│基於施用第一級毒品海│陳青弘因屬毒品治安人│陳青弘施用第一級毒品，處有期│
│      │八日凌晨零時許│巷三號陳青弘住處    │洛因之犯意，以針筒注│口，於九十九年一月十│徒刑陸月。                  │
│      │              │                    │射之方式，施用海洛因│八日上午九時二十五分│                            │
│      │              │                    │一次。              │許接受毒品調查時，於│                            │
├───┼───────┤                    ├──────────┤有偵查權限之機關發覺├──────────────┤
│十    │九十九年一月十│                    │基於施用第二級毒品甲│前，即主動向有偵查權│陳青弘施用第二級毒品，處有期│
│      │八日凌晨零時許│                    │基安非他命之犯意，以│限之臺南市政府警察局│徒刑月。                  │
│      │              │                    │將甲基安非他命置入玻│學甲分局員警自首自己│                            │
│      │              │                    │璃球內點火燒烤吸食煙│左揭施用海洛因、甲基│                            │
│      │              │                    │霧之方式，施用甲基安│安非他命之事實，且經│                            │
│      │              │                    │非他命一次。        │員警得其同意採尿送驗│                            │
│      │              │                    │                    │，檢驗結果確實安非他│                            │
│      │              │                    │                    │命類、嗎啡類均呈現陽│                            │
│      │              │                    │                    │性反應（「安非他命類│                            │
│      │              │                    │                    │」其中安非他命為2412│                            │
│      │              │                    │                    │，甲基安非他命為3993│                            │
│      │              │                    │                    │6；「鴉片類」其中可 │                            │
│      │              │                    │                    │待因為6821，嗎啡為50│                            │
│      │              │                    │                    │144）。             │                            │
├───┼───────┼──────────┼──────────┼──────────┼──────────────┤
│十一  │九十九年一月十│臺南市○○區○○路八│基於施用第一級毒品海│於九十九年一月二十日│陳青弘施用第一級毒品，處有期│
│      │九日某時      │巷三號陳青弘住處    │洛因之犯意，以針筒注│陳青弘因屬受保護管束│徒刑柒月。                  │
│      │              │                    │射之方式，施用海洛因│人，前往臺南地方法院│                            │
│      │              │                    │一次。              │檢察署觀護人室接受採│                            │
│      │              │                    │                    │尿送驗，檢驗結果呈嗎│                            │
│      │              │                    │                    │啡及甲基安非他命陽性│                            │
│      │              │                    │                    │反應（「安非他命類」│                            │
├───┼───────┤                    ├──────────┤其中安非他命為5980，├──────────────┤
│十二  │九十九年一月十│                    │基於施用第二級毒品甲│甲基安非他命為97540 │陳青弘施用第二級毒品，處有期│
│      │九日某時      │                    │基安非他命之犯意，以│；「鴉片類」其中可待│徒刑肆月。                  │
│      │              │                    │將甲基安非他命置入玻│因為13900，嗎啡為650│                            │
│      │              │                    │璃球內點火燒烤吸食煙│00），因而查獲。    │                            │
│      │              │                    │霧之方式，施用甲基安│                    │                            │
│      │              │                    │非他命一次。        │                    │                            │
└───┴───────┴──────────┴──────────┴──────────┴──────────────┘